【裁判字號】    92,易,1769
【裁判日期】    920624
【裁判案由】    妨害兵役
【裁判全文】
臺灣板橋地方法院刑事判決                        九十二年度易字第一七六九號
    公  訴  人  臺灣板橋地方法院檢察署檢察官
    被      告  甲○○
右列被告因妨害兵役案件，經檢察官聲請簡易判決處刑（九十二年度偵字第七八三號
），本院認不宜以簡易判決處刑，改依通常程序審理，判決如左：
    主  文
甲○○無罪。
    理  由
一、聲請意旨略謂：甲○○係後備軍人，原住臺北縣三峽鎮○○路八號七樓之一，於
    民國九十一年五月間，遷出上開處所無故不依規定申報，致使臺北縣後備司令部
    所發指定應於九十一年七月三日，前往臺北縣淡水鎮○○路一六八號後山營區報
    到之點閱召集令無法送達，因認被告係違反妨害兵役治罪條例第十條第三項之規
    定，應依同法第六條第二項規定論處等情。
二、按犯罪事實應依證據認定之，無證據不得推定其犯罪事實；又不能證明被告犯罪
    者，應諭知被告無罪之判決，刑事訴訟法第一百五十四條、第三百零一條第一項
    前段分別定有明文。本案聲請意旨認被告涉犯右揭犯嫌，無非係以：被告經傳未
    到庭，然查被告居住處所遷移不報，致召集令無法送達，有原召集令、召集令回
    執、未報到應召員「行方不明（遷出未報）」年籍表、管區及役戶政單位對召集
    令無法送達處理情形意見表等為其論據。
三、經查：訊據被告甲○○否認有聲請人所指犯行，辯稱略以：我沒有搬家，也有收
    到召集令；我都有確實依庭期到庭。原來是七月三日要報到，我記成是七月四日
    等語，此與偵查卷內所附被告親收召集令掛號回執、三峽分局三峽派出所警訊筆
    錄、臺北縣後備司令部妨害兵役案件移送報告書等對照以觀，被告並未有如聲請
    書所指之犯罪事實，是不能證明被告涉犯聲請書所載犯行，此外，復查無其他積
    極證據證明被告有聲請書所指犯行，因之，就此部分即應為被告無罪之諭知。至
    被告係三軍部隊點閱召集應召員，於收受召集令後並未遵期接受應召，或已涉犯
    妨害兵役治罪條例相關罪嫌，是依刑事訴訟法第二百六十八條規定：「法院不得
    就未經起訴之犯罪審判」之旨，綜觀聲請書所載犯罪事實，與此屬於完全不同之
    行為態樣，就此一部分而言，已非原聲請書聲請效力所及之範圍，本院無從就此
    為審判，應由檢察官另為適法之處理。
四、玆本案有刑事訴訟法第四百五十一條之一第四項但書第三款之情事，應依同法第
    四百五十二條規定，改依通常程序審理之，併予說明。
據上論斷，依刑事訴訟法第四百五十二條、第三百零一條第一項前段，判決如主文。
本案經檢察官許梨雯到庭執行職務
中      華      民      國     九十二     年     六     月    二十四    日
                                      臺灣板橋地方法院刑事第六庭
                                                  法  官  黎錦福
右正本證明與原本無異。
如不服本判決，應於判決送達後十日內向本院提出上訴狀 (應附繕本) ，上訴於臺灣
高等法院。
                                                  書記官  蔡麗春
中      華      民      國     九十二     年     六     月    二十四    日


司法院資訊處製作；財團法人民間司法改革基金會備份。
